【裁判字號】    95,交簡上,42
【裁判日期】    950406
【裁判案由】    過失傷害
【裁判全文】
臺灣高雄地方法院刑事判決            95年度交簡上字第42號
上  訴  人  臺灣高雄地方法院檢察署檢察官
被      告  乙○○
上列上訴人因被告過失傷害案件，不服本院交通法庭中華民國95
年1 月10日95年度交簡字第51號第一審判決（聲請簡易判決處刑
案號：94年度偵字第7268號），提起上訴，本院管轄之第二審合
議庭判決如下：
    主      文
原判決撤銷。
乙○○從事業務之人，因業務上之過失傷害人，處有期徒刑參月
，如易科罰金，以參佰元折算壹日。
    事      實
一、乙○○領有普通小型車駕駛執照，其係以擔任麵包店司機為
    業，平時須駕駛自小貨車將麵包載運給客戶，係以駕駛自小
    貨車為附隨業務而為從事業務之人。民國93年4 月29日16時
    10分許，乙○○駕駛車牌號碼0417－FD號自小貨車載運麵包
    沿高雄市○○○路北往南方向行駛，行經該路段與同盟三路
    口欲右轉時，理應注意轉彎車應讓直行車先行，以防危險發
    生，而當時天候晴朗，日間自然光線，柏油路面乾燥無缺陷
    ，亦無其他障礙物，視距良好，且依其智識、能力亦無不能
    注意之情事，詎竟疏未注意，即貿然右轉，適丙○○騎乘車
    牌號碼XIN-44 1號重型機車沿中華一路北向南行駛，致其自
    小貨車前方保險桿擦撞該機車，丙○○因之人車倒地，而受
    有左前胸瘀腫（10×5 公分）、左第2 至第7 肋骨骨折及左
    鎖骨骨折等傷害。乙○○於肇事後留在事故現場，在未被有
    偵查犯罪職權之機關或公務員發覺前，即向前來現場處理之
    員警坦承其為車禍肇事之人而自首犯罪，嗣並接受裁判。
二、案經丙○○訴由臺灣高雄地方法院檢察署檢察官聲請簡易判
    決處刑。
    理  由
壹、程序方面：按被告以外之人於審判外之言詞或書面陳述，除
    法律有規定者外，不得作為證據，刑事訴訟法第159 條第1
    項定有明文。又被告以外之人於審判外之陳述，雖不符前4
    條之規定，而經當事人於審判程序同意作為證據，法院審酌
    該言詞陳述或書面陳述作成時之情況，認為適當者，亦得為
    證據。當事人、代理人或辯護人於法院調查證據時，知有第
    159 條第1 項不得為證據之情形，而未於言詞辯論終結前聲
    明異議者，視為有前項之同意，刑事訴訟法第159 條之5 亦
    定有明文。卷附之阮綜合醫院驗傷診斷書、道路交通事故現
    場圖、道路交通事故調查報告表(一)、(二)、道路交通事故談話
    紀錄、被告之駕駛執照查詢資料，係被告以外之人於審判外
    之書面陳述，而公訴人及被告，就上開書面陳述，並未於本
    院審理過程中聲明異議，本院並審酌前開書面陳述作成時之
    情況均屬正常，且與本案相關之待證事實具有關連性，認適
    當作為證據，依前開刑事訴訟法第159 條之5 之規定，認上
    開陳述均具有證據能力。
貳、實體方面
一、訊據被告對上開犯罪事實於警詢、偵查及本院審理時坦承不
    諱，核與證人即告訴人丙○○於警詢、偵查中供述情節相符
    ，復有阮綜合醫院診斷證明書、道路交通事故現場圖、道路
    交通事故調查報告表(一)、(二)各1 份及車禍現場照片17張附卷
    可稽，足認被告自白核與事實相符，本件事證明確，被告犯
    行洵堪認定。
二、按轉彎車應暫停讓直行車先行，道路交通安全規則第102 條
    第1 項第6 款定有明文。本件被告領有駕駛執照，業據警員
    於道路交通事故調查表記載明確，對前開規定自應知之甚稔
    ，並確實遵守之，且肇事當時之天候晴、日間自然光線、路
    面無缺陷、道路無障礙物、視距良好，亦據員警於道路交通
    事故調查表記載明確，有前開調查表在卷可證，依被告之智
    識、能力等情，亦無不能注意之情事，竟疏未注意以致肇事
    ，其有過失，已為明顯。又告訴人因本件車禍，致受有前揭
    傷害，已如前述，堪認被告前開過失行為與告訴人受傷結果
    間有相當因果關係，本件事證已臻明確，被告犯行堪以認定
    。
三、按刑法上所謂業務，係指個人基於其社會地位繼續反覆所執
    行之事務，其主要部分之業務固不待論，即為完成主要業務
    所附隨之準備工作與輔助事務，亦應包括在內。被告係以擔
    任麵包店司機為業，平時須駕駛自小貨車將麵包載運給客戶
    ，業據被告於本院審理時陳述明確，是其以從事駕駛車輛為
    其附隨業務之人，故核被告所為係犯刑法第284 條第2 項前
    段之業務過失傷害罪，檢察官認被告係犯刑法第284 條第1
    項前段之普通過失傷害罪，尚有未洽，惟起訴犯罪事實同一
    ，爰依法變更起訴法條。被告於肇事後主動向員警坦承肇事
    ，並接受裁判一節，有警員張原鑫製作之談話紀錄表1 紙附
    卷可參，是被告符合自首之要件，應依刑法第62條前段規定
    減輕其刑。
四、原審認本案事證明確予以論罪科刑固非無見，惟本件被告係
    犯刑法第284 條第2 項前段之業務過失傷害罪，原審認係犯
    同條第1 項前段之普通過失傷害罪，尚有未洽，檢察官上訴
    意旨執此指摘原判決不當，為有理由，自應由本院撤銷改判
    。爰審酌被告疏未注意轉彎車應讓直行車先行，致使告訴人
    受有如事實欄所示之傷害，傷勢非輕，惟念其前未有前科紀
    錄，有臺灣高雄地方法院檢察署刑案資料查註紀錄表及臺灣
    高等法院被告前案紀錄表各1 份在卷可參，素行尚稱良好，
    且犯後亦坦承犯行，並有賠償意願，僅因資力不佳，雙方就
    賠償金額未有共識，致尚未達成民事和解等一切情狀，量處
    如主文第2 項所示之刑，並諭知易科罰金之折算之標準，以
    資懲儆。
據上論斷，應依刑事訴訟法第455 條之1 第1 項、第3 項、第36
9 條第1 項前段、第364 條、第299 條第1 項前段、第300 條，
刑法第284 條第2 項前段、第62條前段、第41條第1 項前段，罰
金罰鍰提高標準條例第1 條前段、第2 條，判決如主文。
本案經檢察官甲○○到庭執行職務。
中    華    民    國    95    年    4     月    6     日
                  交通法庭  審判長法  官  孫啟強
                                  法  官  蔡川富
                                  法  官  張茹棻
以上正本證明與原本無異。
不得上訴。
中    華    民    國    95    年    4     月    6     日
                                  書記官  陳惠玲
附錄本案論罪科刑法條：
刑法第284 條第2 項：
從事業務之人，因業務上之過失傷害人者，處1 年以下有期徒刑
、拘役或1000元以下罰金，致重傷者，處3 年以下有期徒刑、拘
役或2000元以下罰金。


司法院資訊處製作；財團法人民間司法改革基金會備份。
